【裁判字號】    95,簡上,856
【裁判日期】    950922
【裁判案由】    傷害
【裁判全文】
臺灣高雄地方法院刑事判決             95年度簡上字第856號
上  訴  人
即  被  告  乙○○
            甲○○
上列上訴人因傷害案件，不服本院高雄簡易庭於中華民國95年5
月19日以95年度簡字第3055號所為之第一審刑事簡易判決（檢察
官聲請簡易判決處刑案號：95年度偵字第8912號），提起上訴，
因被告於本院審理時就犯罪事實為有罪之陳述，經合議庭裁定改
行簡式審判程序，本院管轄之第二審合議庭判決如下：
    主  文
上訴駁回。
乙○○、甲○○均緩刑貳年。
    事  實
一、乙○○於民國95年3 月1 日為已滿8 歲之人，因同日下午1
    時30分許（聲請簡易判刑處刑書誤載為同時20分），在乙○
    ○高雄縣林園鄉○○村○○路80號住處前，與住於隔壁（82
    號）之鄰居高福民因細故發生爭執，乙○○遂基於傷害人身
    體之犯意，持木棍揮擊，至甲○○受有後枕部挫傷、左下肢
    淤傷之傷害。甲○○於遭攻擊時亦基於傷害人身體之犯意，
    以手拍打單福堂之臉部，致單福堂受有左耳擦傷之傷害。
二、案經甲○○、乙○○訴由高雄縣政府警察局林園分局報告臺
    灣高雄地方法院檢察署檢察官偵查，並聲請以簡易判決處刑
    。
    理  由
一、按除被告所犯為死刑、無期徒刑、最輕本刑為3 年以上有期
    徒刑之罪或高等法院管轄第一審案件者外，於第一次審判期
    日前之準備程序進行中，被告先就被訴事實為有罪之陳述時
    ，審判長得告知被告簡式審判程序之旨，並聽取當事人、代
    理人、辯護人及輔佐人之意見後，裁定進行簡式審判程序，
    刑事訴訟法第273 條之1 第1 項定有明文。經核本件被告所
    犯係死刑、無期徒刑、最輕本刑為3 年以上有期徒刑以外之
    罪，其於準備程序中就被訴事實為有罪之陳述，經法官告知
    簡式審判程序之旨，並聽取公訴人及被告之意見後，本院合
    議庭認宜進行簡式審判程序，依首揭規定合議裁定進行簡式
    審判程序，合先敘明。
二、上揭事實，有上訴人即被告乙○○、甲○○於警詢、本院審
    理中坦承不諱，核與證人即被害人乙○○、甲○○之證述相
    符，復有大仁醫院診斷證明書、建佑醫院診斷證明書、照片
    各1 份附卷可參，被告兩人之犯行，均堪認定，罪證明確，
    應依法論科。
三、被告行為後，刑法、刑法施行法業已於94年2 月2 日、95年
    6 月14日修正公布，並均自95年7 月1 日施行，參酌最高法
    院95年5 月23日刑事庭第8 次會議決議，應依刑法第2 條第
    1 項之規定，為新舊法比較：
（一）修正前刑法第33條第5 款規定：「罰金：1 元以上。」修
      正後該款規定「罰金：新台幣1000元以上」，是比較新舊
      法結果，以舊法較有利於行為人。
（二）易科罰金之折算標準，經適用修正前刑法第41條、修正前
      罰金罰鍰提高標準條例第2 條（現已刪除）及現行法規所
      定貨幣單位折算新臺幣條例第2 條之結果，最高得以銀元
      300 元即新臺幣900 元折算1 日，依修正後刑法第41條之
      規定，則係以新臺幣1000元、2000元或3000元折算一日，
      比較結果，自以舊法有利於被告。
（三）經綜合比較結果，新法對被告並非有利，應依刑法第2 條
      第1 項前段之規定，適用行為時法即修正前之刑法處斷之
      。
三、核被告兩人所為，均係犯刑法第277 條第1 項之傷害罪。又
    被告乙○○係14年12月1 日出生，於行為時已滿80歲，有臺
    灣高等法院被告前案紀錄表附卷可參，爰依刑法第18條第3
    項之規定，減輕其刑。原審以被告2 人犯行明確，依刑事訴
    訟法第499 條第1 項前段、第3 項、刑法第277 條第1 項、
    第18條第3 項、修正前刑法第41條第1 項前段、罰金罰鍰提
    高標準條例第1 條前段、廢止前罰金罰鍰提高標準條例第2
    條，各判處拘役40日，並諭知易科罰金折算標準，經核其認
    事用法並無不當，量刑亦稱允適。至原判決雖未及比較適用
    新舊法，但本案上訴後，經比較結果仍以舊法有利於行為人
    ，則原判決適用行為時法，即無不當，並無撤銷之事由。故
    被告以原審量刑過重為由，提起上訴，並無理由，應予駁回
    。
四、惟查，被告兩人行為後，刑法第74條緩刑規定已修正公布施
    行，依最高法院第8 次刑事庭會議決議，本件緩刑宣告自應
    適用新法。爰審酌被告兩人均未曾因故意犯罪受有期徒刑以
    上刑之宣告，有臺灣高等法院被告前案紀錄表在卷可憑，本
    件被告乙○○、甲○○兩人均互為被告及被害人，且於原審
    判決後之95年6 月15日達成和解，雙方亦表明撤回對他方之
    告訴，有和解書附卷為憑。又被告兩人於本院審理時亦到庭
    表示因誤會而犯本件之罪，雙方已經和解等語。是被告兩人
    因一時失慮，偶罹刑典，其犯罪後已深表悔意，且被告兩人
    經此教訓後，當能知所警惕而無再犯之虞，故本院認為原審
    所宣告之刑，以暫不執行為適當，爰均依修正後刑法第74條
    第1 項第1 款之規定，併宣告緩刑2 年，以啟自新。
據上論斷，應依刑事訴訟法第455 條之1 第1 項、第3 項、第
368 條、第364 條、第273 之1 條第1 項，刑法第2 條第1 項前
、第74條第1 項第1 款，判決如主文。
本案經檢察官丙○○到庭執行職務。
中    華    民    國    95    年    9     月  22    日
                  刑事第十五庭審判長法  官  唐照明
                                    法  官  洪乙心
                                    法  官  梁淑美
以上正本證明與原本無異。
如不服本判決，應於送達後10日內，向本院提出上訴狀。
中    華    民    國    95    年    9    月    22    日
                                書記官  林麗文
附錄本判決論罪之法條全文
刑法第277條條第1項
傷害人之身體或健康者，處3 年以下有期徒刑、拘役或1000元以
罰金。


司法院資訊處製作；財團法人民間司法改革基金會備份。
